臺灣桃園地方法院刑事判決　　　　　　　96年度訴字第1472號
公　訴　人　臺灣桃園地方法院檢察署檢察官
被　　　告　LIM PENG .
　　　　　　　　　　（
被　　　告　LEE CHOON.
　　　　　　　　　　（
上列被告共　本院公設辯護人甲○○
同指定辯護人
上列被告因違反毒品危害防制條例等案件，經檢察官提起公訴（
96年度偵字第15962 號），本院判決如下︰
    主  文
LIM PENG SOON 、LEE CHOON WAN 共同運輸第三級毒品，各處有
期徒刑伍年陸月，並均於刑之執行完畢或赦免後，驅逐出境。扣
案之第三級毒品硝甲西泮（合計驗餘淨重玖伍玖捌點零捌公克）
、包裹前述毒品所用之鋁箔包裝、餅乾禮盒拾個（含鐵盒及紙盒
）、紙箱貳只、及行動電話肆具，均沒收；未扣案之犯罪所得壹
萬元馬幣均沒收，如全部或一部不能沒收時，以其財產抵償之。
     事   實
一、LIM PENG SOON （中文譯名林彬順，下稱林彬順）、LEE CH
    OON WAN （中文譯名李俊樺，下稱李俊樺）均係馬來西亞籍
    人士，其等與姓名年籍不詳綽號「老闆」之馬來西亞籍成年
    男子及臺灣某姓名年籍不詳之成年男子，均明知硝甲西泮（
    硝甲氮平，即Nimetazepam ，俗稱一粒眠）係毒品危害防制
    條例第2 條第2 項第3 款所規定之第三級毒品，並屬於懲治
    走私條例公告管制物品項目及其數額甲項第四款之管制進出
    口物品，不得運輸、私運出口，竟共同基於自臺灣運輸及私
    運管制物品硝甲西泮出口至馬來西亞之犯意聯絡，由該名綽
    號「老闆」之馬來西亞籍男子，提供林彬順、李俊樺每人各
    1 萬馬幣之代價（往返機票及住宿費用自理），行前先給付
    每人各5 千元馬幣，待返回馬來西亞後再給付每人餘款5 千
    元馬幣，推由林彬順、李俊樺於民國96年7 月4 日同搭中華
    航空股份有限公司（下稱中華航空）CI656 號班機飛抵臺灣
    桃園國際機場，抵達後林彬順及李俊樺即依指示先投宿在臺
    北市區某旅館等候通知，嗣同年月5 日中午12時許，林彬順
    即接獲上述臺灣某不詳姓名之男子以電話通知其前往臺北市
    金帥旅館前停放之某灰色自小客車後行李箱內（車號、廠牌
    不詳）拿取內已各置入鋁箔包裝之第三級毒品硝甲西泮（藥
    錠）於餅乾鐵盒內，外層再以餅乾紙盒包裹偽裝之餅乾禮盒
    各5 盒之紙箱2 只（其中1 箱內置之硝甲西泮總淨重4798.4
    0 公克，經取樣0.16公克鑑定用罄，總餘4798.24 公克，純
    度約3%，驗前總純質淨重約143.95公克；另1 箱內置之硝甲
    西泮總淨重4800公克，經取樣0.16公克鑑定用罄，總餘4799
    .84 公克，純度約4%，驗前總純質淨重約192.00公克），林
    彬順及李俊樺取得前述第三級毒品硝甲西泮後，隨即攜回渠
    等投宿之旅館藏放。迨同年月7 日上午，林彬順、李俊樺再
    攜帶前述偽裝成一般餅乾禮盒之第三級毒品硝甲西泮2 大箱
    ，至桃園國際機場第一航廈辦理行李託運，欲搭乘中華航空
    CI655 號班機飛返馬來西亞運輸出口，而於當日上午7 時5
    分及7 時30分許，林彬順及李俊樺分別通關時，為內政部警
    政署航空警察局安檢勤務人員以X 光儀器檢視渠等託運之行
    李發覺有異，經林彬順及李俊樺同意將紙箱開啟檢查，當場
    起出上開鋁箔包裝之第三級毒品硝甲西泮（林彬順託運該紙
    箱內置之硝甲西泮總淨重4798.40 公克，經取樣0.16公克鑑
    定用罄，總餘4798.24 公克，純度約3%，驗前總純質淨重約
    143.95公克；李俊樺託運該紙箱內置之硝甲西泮總淨重4800
    公克，經取樣0.16公克鑑定用罄，總餘4799.84 公克，純度
    約4%，驗前總純質淨重約192.00公克）、用以包裹前述毒品
    所用之餅乾禮盒10個（均含鐵盒及紙盒）、紙箱2 只、及林
    彬順、李俊樺分別所有供渠等彼此間及與該綽號「老闆」之
    馬來西亞籍男子及臺灣某姓名年籍不詳之男子間聯絡運輸毒
    品事宜所用之行動電話共4 具，而私運上開管制物品出口未
    遂。
二、案經內政部警政署航空警察局移送臺灣桃園地方法院檢察署
    檢察官偵查起訴。
    理  由
壹、證據能力部分：
    本件認定事實所引用之卷內所有卷證資料（包含文書證據、
    物證等證據），並無證據證明係公務員違背法定程序所取得
    ，被告林彬順、李俊樺及渠等指定辯護人（本院公設辯護人
    ）於本院審理終結前就卷內所有卷證資料之證據能力均表示
    無意見，且卷內之文書證據，亦無刑事訴訟法第159 條之4
    之顯有不可信之情況與不得作為證據之情形，則依刑事訴訟
    法第159 條之5 之規定，本件認定事實所引用之所有文書證
    據、物證等證據，均有證據能力，合先敘明。
貳、實體部分：
一、前揭犯罪事實，業據被告林彬順及李俊樺於警詢及本院審理
    時均坦認不諱（見偵查卷第7 至9 頁、第31至33頁、第51至
    本院96年11月6 日審判筆錄）。而扣案以餅乾禮盒包裝再置
    於紙箱內之鋁箔包裝藥錠，經鑑驗結果，均含毒品硝甲西泮
    成分（林彬順託運該紙箱內置之硝甲西泮總淨重4798.40 公
    克，經取樣0.16公克鑑定用罄，總餘4798.24 公克，純度約
    3%，驗前總純質淨重約143.95公克；李俊樺託運該紙箱內置
    之硝甲西泮總淨重4800公克，經取樣0.16公克鑑定用罄，總
    餘4799.84 公克，純度約4%，驗前總純質淨重約192.00公克
    ），亦有內政部警政署刑事警察局96年8 月1 日刑鑑字第09
    60104036號鑑定書乙紙在卷可憑。此外，復有現場查獲贓證
    物照片24張、航空警察局安檢一組查獲涉嫌毒品危害防制條
    例案毒品初步鑑驗報告單、被告2 人託運前開毒品硝甲西泮
    之行李牌、旅客入出境記錄查詢及護照、機票影本、臺北關
    稅局扣押貨物、運輸工具收據及搜索筆錄各2 份、內政部入
    出國及移民署96年9 月26日移署資處娟字第09600846530 號
    函及入出國日期證明書1 份附卷可稽，及上開用以包裹前述
    毒品所用之鋁箔包裝、餅乾禮盒10個（均含鐵盒及紙盒）、
    紙箱2 只、被告林彬順、李俊樺分別所有供渠等彼此間及與
    該綽號「老闆」之馬來西亞籍男子、臺灣某姓名年籍不詳之
    男子間聯繫運輸毒品事宜所用之行動電話共4 具扣案為佐，
    足認被告林彬順、李俊樺前揭不利於己之自白確與事實相符
    ，值堪信實，本案事證明確，被告2 人犯行均堪認定，應依
    法論科。
二、按硝甲西泮屬毒品危害防制條例第2 條第2 項第3 款所定之
    第三級毒品，亦為行政院依懲治走私條例合法授權公告之甲
    項第四款管制進出口物品。次按所謂運輸，係指本於運輸意
    思而搬運輸送而言，倘其有此意圖者，一有搬運輸送之行為
    犯罪即已成立，並非以運抵目的地為完成犯罪之要件。而運
    輸毒品罪，並不以兩地間毒品直接搬運輸送移轉存置於特定
    地點為限，其以迂迴、輾轉方法，利用不相同之運輸工具、
    方法，將特定之毒品移轉運送至終極目的地者，其各階段之
    運送行為，均不失為運輸行為之一種。又運輸毒品罪祇以所
    運輸之毒品已實施運送為已足，並非以運輸目的地為完成犯
    罪之要件，換言之，區別該罪既遂、未遂之依據，應以已否
    起運為準，既已起運，構成該罪之輸送行為即已完成，不以
    達到目的地為既遂條件（最高法院92年度台上字第5426號、
    92年度台上字第3096號判決意旨參照）。又懲治走私條例第
    2 條之私運管制物品出口逾公告數額罪，其所謂出口，係指
    由我國海港、航空機場或陸地邊境向國外運輸者而言。其私
    運之方式，不論為海運、空運或陸運，或數方式併用，均屬
    之。如對於私運管制物品出口之構成犯罪事實，已開始實行
    者，即屬著手，而以運出國境為既遂；懲治走私條例處罰走
    私行為之既遂或未遂，以已否進出國界為準（最高法院88年
    度台上字第2489號判決、84年度台上字第3794號、90台上字
    第2515號判決參照）。查本件被告林彬順、李俊樺既已將前
    述偽裝成一般餅乾禮盒之第三級毒品硝甲西泮自臺北市區所
    投宿某旅館實施運送至桃園國際機場，並辦理行李託運，雖
    未達其終極目的地之馬來西亞某處，即於機場通關時遭查獲
    ，惟既已著手起運，其等之運輸行為即告既遂，不因未達終
    極目的地而異，是以並不影響其等運輸行為既遂之認定，惟
    因尚未運出我國國界，仍屬私運管制物品出口未遂階段。核
    被告林彬順、李俊樺所為，均係犯毒品危害防制條例第4 條
    第3 項之運輸第三級毒品罪、懲治走私條例第2 條第2 項、
    第1 項私運管制物品出口未遂罪。被告2 人持有第三級毒品
    硝甲西泮之低度行為，為其等運輸及私運之高度行為所吸收
    ，不另論罪。其等與前述姓名年籍不詳綽號「老闆」之馬來
    西亞籍成年男子及臺灣某姓名年籍不詳之成年男子間就前揭
    犯行，均有犯意聯絡及行為分擔，俱為共同正犯。被告2 人
    已著手於私運管制物品出口犯罪行為之實施，而未至私運出
    口之結果，為未遂犯，爰依刑法第25條第2 項規定減輕其刑
    。又被告2 人以一私運行為，觸犯上述2 不同罪名，屬想像
    競合犯，應依刑法第55條之規定從一重之運輸第三級毒品罪
    處斷。審酌被告2 人犯罪之動機、目的、手段，及所運輸之
    毒品數量非少，惟尚未流入市面即為警即時查獲，所生實際
    損害非鉅，犯後並坦承犯行，態度尚稱良好等一切情狀，各
    量處如主文所示之刑。又查被告林彬順、李俊樺均為馬來西
    亞籍人士，有其等護照影本各1 份可證，均受有期徒刑以上
    刑之宣告，依刑法第95條之規定，均併予諭知於刑之執行完
    畢或受赦免後驅逐出境。
三、按毒品危害防制條例第18條第1 項僅規定應沒收銷燬查獲之
    第1 、2 級毒品，及沒入銷燬查獲之第3 、4 級毒品，前者
    屬於刑法上之從刑，後者則為行政機關之行政處分，其範圍
    並未擴及得沒收查獲之第3 、4 級毒品在內，又同條例第19
    條規定應沒收供犯罪所用之物者，由文義而言，顯未包括作
    為犯罪客體之毒品在內，準此，查獲行為人運輸之第3 級毒
    品，尚難依前開毒品危害防制條例規定予以沒收銷燬，惟該
    毒品本身既不失為違禁物，故仍得依刑法第38條第1 項第1
    款規定沒收（最高法院95年度台上字第911 號判決參照）。
    查扣案之硝甲西泮（合計驗餘淨重9598.08 公克），既均屬
    第三級毒品，為違禁物，已如上述，自應依刑法第38條第1
    項第1 款規定，宣告沒收；再扣案之包裹前述毒品之鋁箔包
    裝、餅乾禮盒10個（均含鐵盒及紙盒）、紙箱2 只，均具有
    防止毒品裸露、潮濕並便於運輸所用之物，與扣案之硝甲西
    泮並無不可析離而無法個別宣告沒收之情事，且係共犯即前
    述綽號「老闆」之馬來西亞籍男子及臺灣某不詳姓名之男子
    所有提供被告2 人犯本件運輸第三級毒品罪所用之物，又扣
    案行動電話4 具，係被告2 人分別所有供渠等彼此間及與該
    綽號「老闆」之馬來西亞籍男子及臺灣某姓名年籍不詳之男
    子間聯絡本件運輸毒品事宜所用之物，業據被告2 人陳明在
    卷，均應依毒品危害防制條例第19條第1 項規定諭知沒收。
    而上開物品既已經扣案，事理上即無一部或全部不能沒收之
    虞，自無庸依同條項規定諭知「如一部或全部不能沒收時，
    追徵其價額」之必要。又未扣案之被告林彬順、李俊樺已收
    受各5 千元馬幣，既經被告2 人供明係該綽號「老闆」之共
    犯，為使被告前來臺灣輸運毒品所給予之部分報酬，自屬被
    告2 人犯本案運輸毒品所得之對價，爰併依毒品危害防制條
    例第19條第1 項規定宣告沒收，如全部或一部不能沒收時，
    以其等財產抵償之。另被告2 人尚各有5 千元馬幣之對價因
    尚未實際取得該等報酬，自無庸對之宣告沒收，末此敘明。
據上論斷，應依刑事訴訟法第299 條第1 項前段，毒品危害防制
條例第4 條第3 項、第19條第1 項，懲治走私條例第2 條第1 項
、第2 項、第11條，刑法第11條、第28條、第25條第2 項、第55
條、第95條、第38條第1 項第1 款，判決如主文。
本案經檢察官蔡宜均到庭執行職務。
中　　華　　民　　國　　96　　年　　11　　月　　27　　日
                    刑事第七庭審判長法　官　蕭世昌
                                    法  官  連雅婷
                                    法  官  林惠霞
以上正本證明與原本無異。
如不服本判決，應於收受送達後10日內向本院提出上訴書狀。
                                    書記官  陳恩如
中　　華　　民　　國　　96　　年　　11　　月　　27　　日
附錄本案論罪科刑法條全文：
毒品危害防制條例第4條第3項：
  製造、運輸、販賣第3級毒品者，處5年以上有期徒刑，得併科
新臺幣5百萬元以下罰金。
懲治走私條例第2條第1項：
  私運管制物品進口、出口逾公告數額者，處7年以下有期徒刑，
得併科新臺幣3百萬元以下罰金。
  前項之未遂犯罰之。
